臺灣雲林地方法院刑事判決
110年度易字第592號
公  訴  人  臺灣雲林地方檢察署檢察官
被      告  鄭群興



上列被告因竊盜案件，經檢察官提起公訴（110年度偵字第4271
號）後，聲請本院改依協商程序而為判決，本院認為適當，同意
進行協商程序，並判決如下：
    主  文
鄭群興犯竊盜罪，累犯，處有期徒刑伍月，如易科罰金，以新臺
幣壹仟元折算壹日。未扣案之犯罪所得新臺幣柒仟陸佰元、三用
電錶壹臺及大型切割剪刀壹把均沒收，於全部或一部不能沒收或
不宜執行沒收時，追徵其價額。
    事實及理由
一、犯罪事實：
    鄭群興意圖為自己不法之所有，基於竊盜之犯意，於民國11
    0年3月31日凌晨2時許，搭乘由不知情之張世民（所涉竊盜
    罪嫌，業經檢察官為不起訴處分確定）所駕駛車牌號碼00-0
    000號自用小客車前往雲林縣斗六市科加五路一帶，嗣下車
    獨自步行前往雲林縣○○市○○路000巷00號之陳添吉住處，見
    吉琳室內裝修工程行所有、由陳添吉所管領之車牌號碼00-0
    000號自用小客車（內有水電材料、扳手及螺絲起子各2支、
    電鑽2臺、三用電錶1臺〈價值約新臺幣（下同）3,000元〉、
    大型切割剪刀1把〈價值約5,000元〉）停放在上址住處前方之
    庭院內，且車門疏未上鎖、車鑰匙未經拔取，認有機可乘，
    即徒手開啟該自用小客車之車門，並以車鑰匙發動引擎，以
    此方式竊取該輛自用小客車得逞，隨即駛離現場，其後並將
    車內之水電材料、扳手及螺絲起子各2支、電鑽2臺等物變賣
    得款7,600元，旋花用殆盡。嗣經陳添吉查覺車輛失竊乃報
    警處理，經警調閱相關監視器錄影畫面，於110年4月1日下
    午6時50分許，在雲林縣○○鄉○○村○○00○0號前尋獲鄭群興棄
    置在該處之上開自用小客車（已發還陳添吉具領），始循線
    查知上情。
二、證據名稱：
　㈠證人即被害人陳添吉於警詢時之證述。
　㈡證人張世民於警詢、偵訊時之證述。
　㈢刑案現場照片共11張、Google地圖共3張及本案相關監視器錄
    影畫面擷圖共35張。
　㈣車牌號碼00-0000號自用小客車之車輛詳細資料報表1紙。
　㈤贓物認領保管單1紙。
　㈥雲林縣警察局斗六分局110年5月28日雲警六偵字第110001147
    5號函暨所附內政部警政署刑事警察局110年5月11日刑生字
    第1100037822號鑑定書、雲林縣警察局斗六分局尋獲失竊汽
    車現場勘察紀錄表、勘察採證同意書、證物清單各1份、失
    竊車輛勘察採證照片共19張。
　㈦本院110年10月20日公務電話紀錄單1紙。
　㈧被告鄭群興於警詢、偵訊及本院準備程序中之自白。　
三、本案被告業已認罪，經檢察官徵詢被害人之意見後，與被告
    於審判外達成協商合意，合意內容如判決主文所示。本院認
    上開協商合意並無刑事訴訟法第455條之4第1項所列情形，
    檢察官聲請改依協商程序而為判決，爰不經言詞辯論，於協
    商合意範圍內為協商判決。
四、附記事項：
  ㈠刑法第321條第1項第1款所謂建築物，係指住宅以外有屋面周有門壁，足蔽風雨，供人出入，且定著於土地之工作物而言，其附連圍繞之土地，不包括在內，如僅踰越圍繞之牆垣行竊，尚未侵入有人居住之建築物，自難遽以該條款之罪相繩。又該條款既將住宅及建築物併列，所謂住宅，即應與建築物作相同之解釋。是以，本案被告步行進入被害人前揭住處前方之庭院內行竊，該處應屬附連圍繞之土地，尚非住宅。故核被告所為，係犯刑法第320條第1項之竊盜罪。起訴意旨認被告所為構成刑法第321條第1項第1款之侵入住宅竊盜罪，容有誤會。對此，公訴檢察官業於本院準備程序中變更起訴法條為刑法第320條第1項之竊盜罪（見本院卷第80頁），本院自無庸變更起訴法條。又本院已當庭對被告踐行告知上開經檢察官變更後罪名之程序（見本院卷第80至81頁），給予被告攻擊、防禦之機會，足以確保被告防禦權之行使，併此敘明。
　㈡被告前因施用第二級毒品案件，經本院以108年度六簡字第88
    號判決判處有期徒刑4月確定，於109年1月14日執行完畢等
    情，有臺灣高等法院被告前案紀錄表在卷可稽（見本院卷第
    57至73頁），其於受徒刑之執行完畢後，5年以內故意再犯
    本案有期徒刑以上之罪，為累犯。而參酌司法院大法官會議
    釋字第775號解釋意旨，係認個案應量處最低法定刑，又無
    法適用刑法第59條在內之減輕規定，致生罪責不相當之情形
    ，法院始得依此解釋意旨裁量不予加重最低本刑，並非指前
    案為同性質之案件始有累犯加重之適用。被告於前案執行完
    畢後，理應產生警惕作用而避免再犯罪，然竟更犯本案有期
    徒刑以上之竊盜罪，依其累犯及犯罪情節，並無上開釋字第
    775號解釋所指情事，自應依刑法第47條第1項規定加重其刑
    。
　㈢關於犯罪所得之沒收：
　⒈按犯罪所得，屬於犯罪行為人者，沒收之；前2項之沒收，於
    全部或一部不能沒收或不宜執行沒收時，追徵其價額；第1
    項及第2項之犯罪所得，包括違法行為所得、其變得之物或
    財產上利益及其孳息，刑法第38條之1第1項前段、第3項及
    第4項分別定有明文。經查，被告竊取被害人管領之車牌號
    碼00-0000號自用小客車後，曾將被害人放置在車內之水電
    材料、扳手及螺絲起子各2支、電鑽2臺予以變賣，因而得款
    7,600元，均已花用殆盡乙情，迭據被告供承在卷（見警卷
    第2頁；偵卷第115至117頁；本院卷第80頁），該7,600元自
    屬被告該次違法行為變得之物；其餘被害人置於車內之三用
    電錶1臺及大型切割剪刀1把，同遭被告所竊取，乃其違法行
    為所得之物，該等物品現下落不明，且依卷存事證，亦無從
    認定被告曾將該等犯罪所得返還被害人，爰就上開未扣案之
    變得價金及失竊財物，均依刑法第38條之1第1項前段之規定
    宣告沒收，並於全部或一部不能沒收或不宜執行沒收時，依
    同條第3項規定追徵其價額。
　⒉按犯罪所得已實際合法發還被害人者，不予宣告沒收或追徵
    ，此為刑法第38條之1第5項所明定。被告本案竊得之車牌號
    碼00-0000號自用小客車1輛，經警尋獲後，業由警發還被害
    人領回乙情，有贓物認領保管單1紙在卷足憑（見警卷第10
    頁），爰依刑法第38條之1第5項規定，不予宣告沒收。
五、應適用之法條：刑事訴訟法第455條之2第1項、第455條之4
    第2項、第455條之8、第454條第1項，刑法第320條第1項、
    第47條第1項、第41條第1項前段、第38條之1第1項前段、第
    3項，刑法施行法第1條之1第1項。
六、協商判決原則上不得上訴。但有刑事訴訟法第455條之4第1
    項第1款「於本訊問程序終結前，被告撤銷協商合意或檢察
    官撤回協商聲請者」；第2款「被告協商之意思非出於自由
    意志者」；第4款「被告所犯之罪非第455條之2第1項所得以
    協商判決者」；第6款「被告有其他較重之裁判上一罪之犯
    罪事實者」；第7款「法院認應諭知免刑或免訴、不受理者
    」等情形之一，或協商判決違反同條第2項「法院應於協商
    合意範圍內為判決；法院為協商判決所科之刑，以宣告緩刑
    、2年以下有期徒刑、拘役或罰金為限」等規定者（以上均
    簡稱但書情形），不在此限（即有但書情形，依法仍得上訴
    ）。
七、如有上開可得上訴情形，而不服本判決，應於收受判決送達
    後20日內向本院提出上訴書狀（應敘述具體理由並附繕本）
    。上訴書狀如未敘述理由，應於上訴期間屆滿後20日內補提
    理由書於本院。
本案經檢察官程慧晶提起公訴，檢察官蔡如琳到庭執行職務。
中　　華　　民　　國　　110 　年　　11　　月　　23　　日
                  刑事第三庭  法  官  蘇珈漪
以上正本證明與原本無異。
         　　　　　　　　　　 書記官  曾百慶　
中　　華　　民　　國　　110 　年　　11　　月　　23　　日

附錄本案論罪科刑法條全文：
中華民國刑法第320條
意圖為自己或第三人不法之所有，而竊取他人之動產者，為竊盜
罪，處5年以下有期徒刑、拘役或50萬元以下罰金。
意圖為自己或第三人不法之利益，而竊佔他人之不動產者，依前
項之規定處斷。
前2項之未遂犯罰之。